【裁判字號】    98,易,49
【裁判日期】    980227
【裁判案由】    竊盜
【裁判全文】
臺灣花蓮地方法院刑事判決                98年度易字第49號
公  訴  人  臺灣花蓮地方法院檢察署檢察官
被      告  己○○
                    （另案於臺灣花蓮看守所羈押中）
上列被告因竊盜案件，經檢察官提起公訴（98年度偵字第184號
），本院判決如下：
    主  文
己○○毀越門扇，於夜間侵入住宅竊盜，伍罪，均累犯，各處有
期徒刑捌月。應執行有期徒刑貳年陸月。
    事  實
一、己○○於民國89年間因竊盜案件經本院判處有期徒刑2年6月
    確定，又於90年間因違反毒品危害防制條例案件，經本院判
    處有期徒刑6月，並經裁定減刑為有期徒刑3月，與前案合併
    定其應執行刑有期徒刑2年7月確定，於96年10月2 日縮短刑
    期假釋出獄，並於97年7 月10日保護管束執行期滿執行完畢
    。詎仍不知悔改，竟意圖為自己不法之所有，於附表所示之
    時間、地點，先以手將紗門之紗網撥出小洞，利用該縫隙伸
    手逾越紗門將紗門之門鎖打開，並於夜間侵入附表所示之住
    宅內，以徒手之方式，竊取如附表所示被害人之財物。嗣員
    警因另案借提己○○時，己○○主動向花蓮縣警察局吉安分
    局偵查隊員警林峴民供出犯行而自首，並循線查悉上情。
二、案經花蓮縣警察局吉安分局報告臺灣花蓮地方法院檢察署檢
    察官偵查後提起公訴。
        理  由
一、按被告以外之人於審判外之言詞或書面陳述，除法律有規定
    者外，不得作為證據。又被告以外之人於審判外之陳述，經
    當事人於審判程序同意作為證據，法院審酌該言詞陳述或書
    面陳述作成時之情況，認為適當者，亦得為證據。當事人、
    代理人或辯護人於法院調查證據時，知有第159條第1項不得
    為證據之情形，而未於言詞辯論終結前聲明異議者，視為有
    前項之同意，刑事訴訟法第159條第1項及第159條之5分別定
    有明文。查證人即被害人甲○○、乙○○、戊○○、丙○○
    、丁○○等於警詢時之陳述，雖不合刑事訴訟法第159條第1
    項得為證據之要件，惟公訴人、被告己○○對於上開審判外
    之言詞陳述，均業於本院準備程序中表示同意引為證據，且
    迄於本案言詞辯論終結前亦未再聲明異議或撤銷同意，而本
    院審酌該等言詞陳述作成之情況，核無違法取證及證明力明
    顯過低之瑕疵，亦認為以之作為證據為適當，故依上開規定
    ，證人甲○○、乙○○、戊○○、丙○○、丁○○等於警詢
    時之陳述，均具有證據能力。
二、訊據被告對於上開犯罪事實均坦承不諱，核與證人甲○○、
    乙○○、戊○○、丙○○、丁○○等於警詢時證述之情節相
    符，復有現場照片20張在卷足參，足認被告任意性自白與事
    實相符，事證明確，犯行堪以認定，應予依法論科。
二、核被告所為，係犯刑法第321條第1項第1款、第2款之加重竊
    盜罪。又被告於89年間因竊盜案件經本院判處有期徒刑2年6
    月確定，又於90年間因違反毒品危害防制條例案件，經本院
    判處有期徒刑6月，並經裁定減刑為有期徒刑3月，與前案合
    併定其應執行刑有期徒刑2年7月確定，於96年10月2 日縮短
    刑期假釋出獄，並於97年7 月10日保護管束執行期滿執行完
    畢等情，有臺灣高等法院被告前案紀錄表1 份在卷可稽，其
    前受有期徒刑執行完畢，於5 年內故意再犯本件有期徒刑以
    上之罪，為累犯，應依刑法第47條第1 項規定加重其刑。被
    告於竊盜後，未發覺前，向上開分局警員林峴民自首，坦承
    犯行，有警詢筆錄5 份在卷可稽，嗣接受本院裁判，合於自
    首之規定，應依刑法第62條前段之規定，減輕其刑。並依刑
    法第71條第1 項之規定先加後減之。爰審酌被告前科累累，
    素行不佳，有犯罪之惡習，犯後坦承犯行，態度良好等一切
    情狀，就其所犯如附表所示5 罪分別量處如主文所示之刑，
    並定其應執行之刑，以資懲儆。
據上論斷，應依刑事訴訟法第299條第1項前段，刑法第321條第1
項第1款、第2款、第62條前段、第47條第1項、第51條第5款，判
決如主文。
本案經檢察官張立中到庭執行職務。
中    華    民    國    98    年    2     月    27    日
                  刑事第三庭    法  官  湯國杰
以上正本證明與原本無異。
如不服本判決應於收受送達後10日內向本院提出上訴書狀，並應
敘述具體理由。其未敘述上訴理由者，應於上訴期間屆滿後20日
內向本院補提理由書 (均須按他造當事人之人數附繕本)「 切勿
逕送上級法院」。告訴人或被害人如對於本判決不服者，應具備
理由請求檢察官上訴，其上訴期間之計算係以檢察官收受判決正
本之日期為準。
中    華    民    國    98    年    2     月    27    日
                                書記官
附錄本判決論罪之法律條文：
中華民國刑法第321條第1項：
犯竊盜罪而有左列情形之一者，處 6 月以上、 5 年以下有期徒
刑：
一、於夜間侵入住宅或有人居住之建築物、船艦或隱匿其內而犯
之者。
二、毀越門扇、牆垣或其他安全設備而犯之者。
三、攜帶兇器而犯之者。
四、結夥三人以上而犯之者。
五、乘火災、水災或其他災害之際而犯之者。
六、在車站或埠頭而犯之者。
附表：
┌─┬─────┬──────┬──────┬───────┐
│編│時間      │地點        │被害人      │所竊財物（金錢│
│號│          │            │            │單位為新臺幣）│
├─┼─────┼──────┼──────┼───────┤
│1 │97年11月 4│花蓮縣花蓮市│甲○○      │數佰元、行動電│
│  │日凌晨2、3│中福路32號  │            │話1支         │
│  │時許      │            │            │              │
│  │          │            │            │              │
├─┼─────┼──────┼──────┼───────┤
│2 │97年12月初│花蓮縣花蓮市│乙○○      │2 百餘元、牛仔│
│  │某日凌晨 2│國富十街23號│            │褲1 條、行動電│
│  │、3時許   │            │            │話1支         │
│  │          │            │            │              │
├─┼─────┼──────┼──────┼───────┤
│3 │97年12月17│花蓮縣花蓮市│戊○○      │3,000 元、香菸│
│  │日凌晨1、2│中山路724 巷│            │、檳榔、衣物  │
│  │時許      │13號        │            │              │
├─┼─────┼──────┼──────┼───────┤
│4 │97年12月中│花蓮縣花蓮市│丙○○      │洋酒4、5瓶、行│
│  │旬某日凌晨│富裕十街53巷│            │動電話1支     │
│  │3、4時許  │10號        │            │              │
├─┼─────┼──────┼──────┼───────┤
│5 │97年11月30│花蓮縣花蓮市│丁○○      │10,000元、身份│
│  │日凌晨2、3│國富十街 140│            │證、健保卡    │
│  │時許      │號          │            │              │
└─┴─────┴──────┴──────┴───────┘


司法院資訊處製作；財團法人民間司法改革基金會備份。
